臺灣高雄地方法院刑事判決　　　　　　　　　　　　九十一年度交易字第二六二號
　　公　訴　人　臺灣高雄地方法院檢察署檢察官
　　被　　　告　乙○○
右列被告因公共危險案件，經檢察官聲請簡易判決處刑（九十一年度偵字第四一四
號），嗣本院高雄簡易庭（九十一年度雄交簡字第五三九號）認不宜逕以簡易判決處
刑，移由本院依通常程序審理，本院判決如左：
    主  文
乙○○服用酒類，不能安全駕駛動力交通工具而駕駛，累犯，處拘役參拾日，如易科
罰金，以參佰元折算壹日。
    事  實
一、乙○○（原名楊銘財）前於民國八十五年間，因詐欺案件，經判處有期徒刑五月
    ，於八十六年八月十五日執行完畢。
二、乙○○於九十一年二月二十日凌晨零時三十分許，在高雄市小港區某處飲酒，酒
    後其控制力及注意力均已達無法安全駕駛動力交通工具之程度，竟仍於同日凌晨
    零時三十分許至同日凌晨一時之間某時，駕駛車牌號碼ＶＵＶ—６８３號輕型機
    車上路，並因不勝酒力致行車操控能力不佳，沿高雄市○○區○○路由東往西方
    向逆向行駛於行車方向相反之對向慢車道，於同日凌晨一時許，行經中安路與新
    昌街口附近時，遂不慎碰撞適沿高雄市○○區○○路由西往東方向慢車道直行之
    丙○○所騎乘之車牌號碼ＸＬＥ３３０號機車（丙○○未受傷）。經警方據報前
    往處理，於同日凌晨一時十分，對乙○○實施酒精濃度測試結果，其呼氣中酒精
    濃度為每公升零點二八毫克（零點二八ＭＧ＼Ｌ），其於警方施測過程中並有多
    話之情形。
二、案經高雄市政府警察局小港分局移送臺灣高雄地方法院檢察署檢察官偵查起訴。
    理  由
一、訊據被告乙○○對右揭事實坦承不諱，核與被害人丙○○於警訊中指述之情節相
    符，並經證人即到場處理警員甲○○證述：案發當天我接獲通報到現場時，被告
    當時有多話情形，身上有酒味，經派出所警員檢測結果，呼氣中酒精濃度為每公
    升零點二八毫克等語明確（見本院九十一年五月二十三日審判筆錄），復有其呼
    氣酒精濃度測試值表、「刑法第一百八十五條之三案件測試觀察紀錄表」及道路
    交通事故調查報告表、高雄市政府警察局舉發違反道路通管理事件通知單各一紙
    在卷可憑。查刑法第一百八十五條之三規定所謂「不能安全駕駛」，係抽象危險
    犯，並不以發生具體危險為必要，經查，對於呼氣酒精濃度已達每公升零點五五
    毫克（．五五ＭＧ＼Ｌ）以上者，肇事率為一般正常人之十倍，認為已達不能
    安全駕車之標準，此業經法務部八十八年五月十八日以法八八檢字第一六六
    九號函告週知，應為絕對不能安全駕駛動力交通工具，且按就醫學文獻所知，酒
    精對人體造成之影響，於呼氣時酒精濃度達每公升零點二五毫克（約相當於體內
    血液中酒精濃度五ＭＧ＼ＤＬ或零點零五％）即會輕度中毒，造成輕度協調功
    能降低【按：道路交通安全規則第一百一十四條第一項第二款規定，即係以「飲
    酒後其吐氣所含酒精成份超過每公升○‧二五毫克以上」者為不得駕車之標準】
    ；呼氣酒精濃度達每公升零點五毫克時（約相當於體內血液中酒精濃度一Ｍ
    Ｇ＼ＤＬ或零點一％）屬輕到中度中毒症狀，出現反應較慢、感覺減低、影響駕
    駛之狀況；又飲酒後一小時許，其體內血液酒精濃度可達最高，飲酒一小時後其
    體內之酒精濃度隨即消減，此亦分別有行政院國軍退除役官兵輔導委員會臺北榮
    民總醫院八十八年八月五日（八八）北總內字第二六八六八號函文、八十八年十
    月二十六日（八八）院賓文廉字第一三四七號臺灣高等法院函中台北醫學院附
    設醫院精神科主任蔡尚穎「酒精對人體生理與行為之影響」一文可據。而本件被
    告飲酒駕車肇事後，經檢測其呼氣中之酒精濃度為每公升零點二八毫克，依前開
    說明，雖未達法務部所定「絕對不能安全駕駛動力交通工具」之標準，然已可造
    成人體輕度中毒，導致輕度協調功能降低之結果，且查，被告於右揭時地確因注
    意力、控制力不佳而逆向騎車致碰撞被害人丙○○騎乘之機車，事發後復有多話
    情形，益足證被告於駕車及肇事之時均已達不能安全駕駛之情狀。綜上所述，本
    件事證已臻明確，被告之犯行堪以認定。
二、核被告所為，係犯刑法第一百八十五條之三服用酒類不能安全駕駛動力交通工具
    而駕駛罪。查被告於八十五年間，因詐欺案件，經判處有期徒刑五月，於八十六
    年八月十五日執行完畢，有台灣高雄地方法院檢察署刑案資料查註紀錄表、本院
    被告院內索引卡紀錄表及台灣高等法院被告全國前案紀錄表各一紙在卷可憑，其
    於有期徒刑執行完畢後五年內再犯本件有期徒刑以上之罪，為累犯，應依刑法第
    四十七條規定加重其刑。按酒精成分對人之意識能力具有不良影響，超量飲酒後
    會導致對週遭事務之辨識及反應能力較平常狀況薄弱，因而酒後駕車在道路上行
    駛，對一般往來之公眾及駕駛人自身皆具有高度危險性，爰審酌被告明知上情，
    既漠視自己安危，更枉顧公眾行之安全，於服用酒類，酒後呼氣中酒精濃度為每
    公升零點二八毫克，已處於不能安全駕駛動力交通工具之狀態，仍駕車以致肇事
    等情節，惟念其於犯後坦承犯行之良好態度等一切情狀，量處如主文所示之刑，
    並諭知易科罰金之折算標準。
據上論斷，應依刑事訴訟法第二百九十九條第一項前段，刑法第一百八十五條之三，
，第四十七條，第四十一條第一項，罰金罰鍰提高標準條例第二條，判決如主文。
中      華      民      國      九十一      年      六      月    六    日
                                    臺灣高雄地方法院交通法庭
                                          法  官  周玉群
右正本證明與原本無異。
如不服本判決，應於判決送達後十日內，向本院提出上訴狀。
                                          書記官  陳瓊芳
中      華      民      國      九十一      年      六      月    六    日
附錄本案論罪科刑法條：
刑法第一百八十五條之三：
  服用毒品、麻醉藥品、酒類及其他相類之物，不能安全駕駛動力交通工具而駕駛者
  ，處一年以下有期徒刑、拘役或三萬元以下罰金。
